臺灣臺北地方法院刑事判決　　　　　　　　　　　　　九十三年度訴字第四八六號
　　公　訴　人　臺灣臺北地方法院檢察署檢察官
　　被　　　告　甲○○
右列被告因毒品危害防制條例案件，經檢察官提起公訴（九十三年度毒偵緝字第四十
三號），被告於準備程序中就被訴事實為有罪陳述，經合議庭裁定以簡式審判程序審
理，本院判決如左：
    主  文
甲○○施用第一級毒品，處有期徒刑柒月；又施用第二級毒品，處有期徒刑參月。應
執行有期徒刑玖月。
    事  實
一、甲○○前因施用第二級毒品案件，經本院以九十年度毒聲字第一八八三號裁定送
    觀察、勒戒後，因無繼續施用毒品之傾向，由臺灣臺北地方法院檢察署檢察官於
    九十一年三月十一日，以九十一年度毒偵緝字第四十二號為不起訴處分確定。詎
    仍不知悔改，於九十一年四月十七日下午七時十分許警訊時往前回溯二十六小時
    （扣除為警查獲後至採尿前之時間）及九十六小時（扣除為警查獲至採尿前之時
    間）之某時點，在不詳之地點，以不詳之方式，分別施用第一級毒品海洛因及第
    二級毒品甲基安非他命（起訴書誤載為安非他命），為警於同年月十七日下午四
    時二十分許，在臺北縣新店市○○路○段臨五十三號對面之萬善堂地下室查獲，
    經依本院九十一年度毒聲字第二一四二號裁定送觀察、勒戒後，認有繼續施用毒
    品之傾向。
二、案經臺北市政府警察局報請臺灣台北地方法院檢察署檢察官偵查起訴，被告於準
    備程序中就被訴事實為有罪陳述，經合議庭裁定以簡式審判程序審理。
    理  由
一、前述犯罪事實，業據被告甲○○於本院審理時供認不諱（見本院九十三年四月二
    十七日準備程序筆錄及審判筆錄），並有被告於九十一年四月十七日下午七時十
    分警訊時，為警採集之尿液經送檢驗結果，呈嗎啡（鴉片類）及甲基安非他命陽
    性反應，有臺北市立療養院煙毒尿液檢驗報告、台灣尖端先進生技醫藥股份有限
    公司濫用藥物檢驗中心之濫用藥物檢驗報告及臺北市政府警察局毒品案件尿液委
    驗單影本各一紙在卷可憑。又查，被告前因施用第二級毒品案件，經本院以九十
    年度毒聲字第一八八三號裁定送觀察、勒戒後，因無繼續施用毒品之傾向，由臺
    灣臺北地方法院檢察署檢察官以九十一年度毒偵緝字第四十二號為不起訴處分確
    定，其於五年內，再犯本案，經依本院九十一年度毒聲字第二一四二號裁定送觀
    察、勒戒後，認有繼續施用毒品之傾向，此有台灣高等法院被告全國前案紀錄表
    、台灣台北地方法院檢察署九十一年度毒偵緝字第四十二號，本院九十一年度毒
    聲字第二一四二號裁定書及台灣台北看守所附設勒戒處所有無繼續施用毒品傾向
    證明書，本案被告再度施用第一級毒品海洛因及第二級毒品甲基安非他命之犯行
    ，洵堪認定。足見，被告之自白與事實相符，本件事證明確，被告犯行堪以認定
    。
二、查被告前開犯罪行為後，毒品危害防制條例業於九十二年七月九日修正，九十三
    年一月九日施行，其中第一次施用毒品經觀察勒戒無繼續施用傾向，由檢察官為
    不起訴處分者，倘於五年內再犯毒品危害防制條例第十條之施用毒品罪時，依修
    正前毒品危害防制條例第二十條第三項規定，尚應再將被告送勒戒處所觀察勒戒
    ，若有繼續施用毒品傾向時，始得對於被告施用毒品之犯行追訴處罰，然依修正
    後第二條第三項反面解釋及立法理由說明，無庸再對被告進行觀察勒戒並研判有
    無繼續施用毒品之傾向，即可逕對被告施用毒品之再犯犯行進行追訴處罰（至於
    就施用毒品之法定刑度則未據修正），此一修法後之重大變革，修正後毒品危害
    防制條例第三十五條第一條固規定應適用修正後之規定，然同條第二項亦明文；
    「前項情形，依修正前之規定有利於行為人者，適用最有利於行為人之法律。」
    。就本件而言，被告於本件犯行遭查獲後，另經本院九十一年毒聲字第二一四二
    號裁定送勒戒處所觀察勒戒，於九十三年二月二十九日開始執行，嗣並經臺灣臺
    北看守所附設勒戒處所評估判斷「有繼續施用毒品傾向」等情，有本院裁定書、
    執行觀察勒戒指揮書、有無繼續施用毒品傾向證明書、評估標準紀錄表等在卷可
    稽，是不論依修正前或修正後毒品危害防制條例之規定，被告上揭犯行均應受追
    訴處罰，易言之，修正前之毒品危害防制條例規定並未有利於被告即行為人，依
    前開說明，檢察官對於被告之犯行依修正後之規定予以起訴，即屬合法，特此敘
    明。
三、核被告所為，係犯毒品危害防制條例第十條第一項之施用第一級毒品罪及同條第
    二項之施用第二級毒品罪。至其持有第一級毒品海洛因、第二級毒品甲基安非他
    命之犯行，各為施用第一級、第二級毒品之犯行所吸收，均不另論罪；其所犯上
    開施用第一級毒品、施用第二級毒品之犯行，犯意各別，罪名不同，應予分論併
    罰。查被告有如事實欄所載之前科，有臺灣高等法院檢察署刑案紀錄簡覆表可按
    ，爰審酌被告多次施用導致人體機能發生依賴性、成癮性及抗藥性等障礙之海洛
    因、安非他命，經施以觀察勒戒後，仍未斷絕毒癮，顯見自省能力薄弱，是公訴
    人以被告坦承為由，具體求刑七月，尚嫌過輕，爰審酌被告犯罪之動機、目的、
    所受之刺激、手段、品行、智識程度、所生危害及其施用毒品時間之長短、次數
    多寡、情節輕重與其犯後態度尚稱良好，且能坦承犯行等一切情狀，各量處如主
    文所示之刑，並定其應執行刑，以示儆懲。
據上論斷，應依刑事訴訟法第二百七十三條之一第一項、第二百九十九條第一項前段
，毒品危害防制條例第十條第一項、第二項，刑法第十一條前段、第五十一條第五款
，判決如主文。
本案經檢察官陳玉萍到庭執行職務
中　　　華　　　民　　　國　　九十三　　年　　四   　月　　二十九  　日
                                      臺灣臺北地方法院刑事第十六庭
                                          法  官 劉嶽承
右正本證明與原本無異。
如不服本判決，應於判決送達後十日內向本院提出上訴狀（應抄附繕本）。告訴人或
被害人如對於本判決不服者，應具備理由請求檢察官上訴，其上訴期間之計算係以檢
察官收受判決正本之日期為準。
                                          書記官  孫捷音
中　　　華　　　民　　　國　　九十三　　年　　四 　　月　　二十九　　日
附錄本判決論罪科刑依據之法條：
毒品危害防制條例第十條第一項、第二項
施用第一級毒品者，處六月以上五年以下有期徒刑。
施用第二級毒品者，處三年以下有期徒刑。
